臺灣桃園地方法院民事簡易判決
110年度桃簡字第1651號
原      告  呂品葳

訴訟代理人  張鴻翊律師
被      告  陳文德

上列當事人間請求拆屋還地事件，本院於民國111 年6 月30日言
詞辯論終結，判決如下：
    主    文
被告應將坐落於桃園市○○區○○段○○○地號土地上，如附圖即桃園
市蘆竹地政事務所土地複丈成果圖所示編號Ａ：面積三十四點三
六平方公尺之磚造平房拆除，並將土地返還予原告。
訴訟費用由被告負擔。
本判決得假執行。
    事實及理由
壹、程序方面：
一、按「不變更訴訟標的，而補充或更正事實上或法律上之陳述
    者，非為訴之變更或追加。」，「原告於判決確定前，得撤
    回訴之全部或一部」，民事訴訟法第256 條、第262 條第1 
    項前段分別定有明文。
二、本件原告起訴時原起訴請求：「㈠被告應將其所有坐落桃園
    市○○區○○段000地號土地上（下稱系爭土地），如附圖1 所
    示A 部份面積之建物（下稱系爭建物）拆除（實際面積嗣測
    量後補正），並將上開土地返還予原告。㈡被告應給付原告
    新臺幣（下同）54,270元，及自起訴狀繕本送達翌日起至清
    償日止，按週年利率5％計算之利息。㈢被告應自起訴狀繕本
    送達翌日起至拆除系爭建物返還系爭土地予原告之日止，按
    月於每月30日前給付原告302元，及自到期日至清償日止，
    按週年利率5％計算之利息。」，嗣經本院會同兩造至現場進
    行履勘，並經桃園市蘆竹地政事務所繪製複丈成果圖後，原
    告遂將聲明更正聲明為：如主文第一項所示（見本院卷第74
    頁)，核原告所為係撤回訴之一部，及經測量而確定應拆除
    之地上物之面積及位置後，所為之補充及更正事實上之陳述
    ，並非訴之變更及追加，揆諸前揭規定，均應准許。
貳、實體方面：
一、原告主張：
　　原告為系爭土地之所有權人，被告無合法占用之權源，然係
    無權占用系爭土地，原告自得依民法第767 條第1 項之規定
    ，訴請被告等人將系爭建物拆除，將渠等所占用之土地返還
    予原告。並聲明：如主文第一項所示。
二、被告則以：
　　沒有意見，系爭建物是約40年前伊所蓋的，伊知道系爭土地
    所有權人是原告，系爭建物目前伊都沒有用，幾乎沒有住在
    那裡等語，資為抗辯。並聲明：請求駁回原告之訴。
三、按所有權人對於無權占有或侵奪其所有物者，得請求返還之
    ，對於妨害其所有權者，得請求除去之，民法第767條第1項
    定有明文。經查，本件原告主張系爭土地為其所有，而系爭
    土地上之系爭建物為被告所有等情，業據原告提出系爭土地
    登記第一類謄本附卷可稽（見本院卷第16頁），且為被告所
    不爭執，上情堪可認定。又爭建物占有系爭土地之面積、位
    置，業如附圖所示等情，有照片、桃園市蘆竹地政事務所11
    1 年4月14日蘆地測法丈字第004900號複丈成果圖（即附圖
    ）等件在卷可佐（見本院卷第64至67頁），準此，原告為系
    爭土地所有權人，被告未能證明其係依據正當權源占用系爭
    土地，則原告本於前開規定，請求被告拆屋還地，自屬有據
    ，應予准許。
四、綜上所述，原告依民法第767 條第1 項之規定，聲明請求如
    主文第1 項所示，為有理由，應予准許。
五、本件係就民事訴訟法第427 條第1 項適用簡易程序所為被告
    敗訴之判決，爰依同法第389 條第1 項第3 款之規定，依職
    權宣告假執行。 
六、本件事證已臻明確，兩造其餘攻擊防禦方法，核與判決結果
    不生影響，爰不另一一論述，併此敘明。
七、訴訟費用負擔之依據：民事訴訟法第78條。
　
中    華    民    國  111     年    7     月    14    日
                  桃園簡易庭  法  官  汪智陽
以上正本係照原本作成。
如不服本判決，應於送達後20日內，向本院提出上訴狀並表明上
訴理由，如於本判決宣示後送達前提起上訴者，應於判決送達後
20日內補提上訴理由書（須附繕本）。
如委任律師提起上訴者，應一併繳納上訴審裁判費。
中    華    民    國  111     年    7     月    14    日
                              書記官  陳家蓁